# 合并报告关联交易性质的认定！

提问人：茶前饭后 时间：2017-01-25 23:12:17
请教陈版！A公司本年向母公司C集团控制下的B公司出资，形成了同一控制下合并，这种合并并非是购买股权的方式，而是出资导致股权比例发生变化形成的合并，那么A公司在本年度编制合并报表时，是否认定A和C形成了购买股权的关联交易？如果是，A公司在合并报告里面怎么披露才合适？就按照关联交易的方式披露吗？

回答人：chenyiwei
直接按增资形成同一控制下合并处理和披露，不单独作为关联交易披露。附注中需说明同一控制下合并的具体情况。合并报表编制时追溯调整年初数。